01智慧財產及商業法院刑事判決  
110年度刑智上訴字第26號
02
03上訴人
04即被告  鄭筑尹                 
05上訴人
即被告  李燕玲                 
06
07
上 一 人              
08選任辯護人 黃政堯律師  
09      林勵律師   
      林清漢律師
10
11上列上訴人因詐欺等案件，不服臺灣桃園地方法院109年度智訴
12字第9號，中華民國110年4月8日第一審判決（起訴案號：臺灣桃
13園地方檢察署108年度偵字第28691號），提起上訴，本院判決如
14下：
15
　　主 文
16原判決關於李燕玲共同以網際網路對公眾散布而犯詐欺取財罪刑
17部分撤銷。
李燕玲共同以網際網路對公眾散布而犯詐欺取財罪，處有期徒刑
18
19壹年壹月。緩刑貳年。
20鄭筑尹、李燕玲其餘上訴駁回。
21鄭筑尹緩刑參年。
  事實及理由
22
23一、本案經本院審理結果，認第一審以上訴人即被告鄭筑尹犯共
24同以網際網路對公眾散布而犯詐欺取財罪，處有期徒刑1年4
25月。及犯散布文字誹謗罪，處有期徒刑3月，如易科罰金，
26以新臺幣(下同)1,000元折算1日。被告李燕玲犯共同以網際
27網路對公眾散布而犯詐欺取財罪。扣案如原審判決附表所示
28之物沒收，其認定事實、適用法律並無違誤，惟原審就被告
29李燕玲部分，量刑時未及審酌被告李燕玲於第二審程序已與
30告訴人法商路易威登馬爾悌耶公司（下稱路易威登公司）達
31成和解並賠償路易威登公司之情事，因此除被告李燕玲量刑
101部分外，其餘均引用第一審判決書記載之事實、證據及理由
02
（如附件）。
03二、經查，被告鄭筑尹及被告李燕玲於本院民國110年8月18日準
04備程序（見本院卷第110、118頁）、110年10月7日審判程序
05（見本院卷第217、224、225頁），對於二人共同以網際網
06路對公眾散布而犯詐欺取財罪行為，坦承不諱，核與證人○
07○○、○○○之證言、「保真二手社團」臉書網頁、鑑定報
08告書等資料相符，並有仿冒LV商標之商品扣案（詳如原審判
09決附表所示），故本件事證明確，被告等之犯行，堪予認
10
定，應依法論科。
11三、核被告鄭筑尹、李燕玲就原審判決犯罪事實一所為，均係犯
12刑法第339條之4第1項第3款之以網際網路對公眾散布而犯詐
13欺取財罪及商標法第97條後段之透過網路方式販賣侵害商標
14權之商品罪。被告鄭筑尹、李燕玲意圖販賣而持有及透過網
15路方式陳列侵害商標權商品之低度行為，均為販賣侵害商標
權商品之高度行為所吸收，不另論罪。被告鄭筑尹、李燕玲
16
17就犯罪事實一所為，有犯意聯絡及行為分擔，為共同正犯。
18被告鄭筑尹、李燕玲以網際網路對公眾散布販賣標榜為LV全
19新正品而實為侵害商標權商品之訊息進而販賣侵害商標權商
品之行為，係以一行為同時觸犯刑法第339條之4第1項第3款
20
21及商標法第97條後段之罪，為想像競合犯，應依刑法第55條
22之規定，從一重之刑法第339條之4第1項第3款之以網際網路
23對公眾散布而犯詐欺取財罪處斷。核被告鄭筑尹就原審判決
犯罪事實二所為，係犯刑法第310條第2項之散布文字誹謗
24
25罪。被告鄭筑尹所犯以網際網路對公眾散布而犯詐欺取財
26罪，及散布文字誹謗罪，犯意各別，行為互異，應分論併
27罰。
28四、量刑：
29　㈠被告李燕玲：
30　　爰審酌被告李燕玲明知如原審判決附表所示之背包為未經商
31標權人路易威登公司之同意或授權之侵害商標權商品，竟以
201網際網路對公眾散布販賣標榜為LV全新正品而實為侵害商標
02權商品之訊息，以此方式對告訴人○○○施以詐術，致告訴
03人○○○因而陷於錯誤而交付價金新臺幣（下同）56,030
04元，並侵害商標權人路易威登公司之市場利益，實屬不該，
05惟被告李燕玲於本案第二審程序已主動與路易威登公司連絡
06並達成和解，被告李燕玲已支付賠償金5萬元予路易威登公
07司，並出具承諾書聲明絕不再犯，及刊登道歉啟事，有承諾
08書、結匯證明、登報匯款作業資料在卷可稽（見本院卷第24
095至257頁），至於告訴人○○○方面，被告李燕玲已委請律
10師以110年9月1日以110年度永律字第0901-1號函向告訴人○
11○○道歉，並懇請告訴人○○○提出賠償條件（上證6，見
12本院卷第259至262頁），惟據被告李燕玲稱，○○○堅持被
13告李燕玲應賠償80萬元始同意和解，非被告李燕玲經濟能力
14所得負擔，致未達成和解，惟告訴人○○○自蝦皮購物網站
15購買本案背包之價款56,030元（包含運費30元），業經蝦皮
購物網站退還予告訴人○○○，被告李燕玲就本件犯罪並無
16
17所得等一切情狀，認為原審判處被告有期徒徒刑1年4月，其
18量刑尚屬過重，爰撤銷改判如主文所示之刑，以示懲儆。被
19告李燕玲未曾因故意犯罪而受有期徒刑以上刑之宣告，有被
告前案紀錄表附卷可稽（見本院卷第207頁），因一時失慮
20
21致犯刑章，於本院審理中對於犯罪事實坦承不諱，並與商標
22權人達成和解，商標權人路易威登公司於110年10月8日具狀
23陳報被告李燕玲確已履行和解條件，請求給予被告李燕玲緩
刑，諒其經此次偵審程序及科刑判決，應已知警惕，而無再
24
25犯之虞，所宣告之刑以暫不執行為適當，爰依刑法第74條第
261項第1款之規定，宣告緩刑2年。
27 ㈡被告鄭筑尹：
　　被告鄭筑尹明知如原審判決附表所示之背包為侵害商標權商
28
29品，竟以網際網路對公眾散布販賣標榜為LV全新正品之本案
30仿冒品，以此方式施行詐術，致告訴人○○○陷於錯誤而交
31付價金56,030元，並侵害本案商標權人路易威登公司之市場
301利益，又在臉書社團散布足以毀損告訴人○○○名譽之貼
02文，實屬不該，原審判決參酌其犯罪動機、目的、手段、侵
03害商標權商品之數量僅1件、真品之市價、告訴人○○○購
04買本案背包之價款56,030元，業經蝦皮購物網站退還予告訴
05人○○○等一切情狀，就網際網路詐欺取財罪，量處有期徒
06刑1年4月，就散布文字誹謗罪，量處有期徒刑3月，並諭知
07易科罰金之折算標準，本院認原審判決認事用法及量刑均屬
08妥適，被告鄭筑尹提起上訴，求予撤銷改判，為無理由。又
09
被告鄭筑尹未曾因故意犯罪而受有期徒刑以上刑之宣告，有
10被告前案紀錄表附卷可稽（見本院卷第211-212頁），其因
11一時失慮致犯刑章，於本院審理中對於犯罪事實已坦承不
12諱，並尋求與告訴人○○○和解，惟因告訴人○○○提出之
13
賠償金額過高，致未成立和解，應認其對於本案犯行已深知
14
悔悟，並有積極謀求補償之意，諒其經此次偵審程序及科刑
15判決，應知所警惕，而無再犯之虞，所宣告之刑以暫不執行
為適當，爰依刑法第74條第1項第1款之規定，宣告緩刑3
16
17年。
18
五、沒收： 　
19　　按對於本案之判決提起上訴者，其效力及於相關之沒收判決
（刑事訴訟法第455條之27第1項前段規定），被告二人提起
20
21上訴，雖未爭執原審判決關於沒收部分，惟該部分仍為上訴
22效力所及，本院應予審究。扣案如原審判決附表所示之物，
23係侵害商標權之物品，依商標法第98條規定，不問屬於犯罪
24行為人與否，沒收之，原審判決宣告沒收，並無違誤，被告
25二人提起上訴，為無理由。
26本案經檢察官劉昱吟提起公訴，檢察官朱帥俊到庭執行職務。
27中　　華　　民　　國　　110　年　　10　　月　　21　　日
             智慧財產第二庭
28
29
              審判長法 官　汪漢卿
30
                 法 官　吳俊龍
31                 法 官　彭洪英
401
以上正本證明與原本無異。
02如不服本判決應於收受送達後20日內向本院提出上訴書狀，其未
03敘述上訴理由者，並得於提起上訴後20日內向本院補提理由書（
04均須按他造當事人之人數附繕本）「切勿逕送上級法院」。 
05中　　華　　民　　國　　110　年　 10　 月　　22　日　
06    　　　　　　　　　　　　　書記官郭宇修
07附錄論罪科刑法條：
08刑法第339條之4
09犯第三百三十九條詐欺罪而有下列情形之一者，處一年以上七年
10
以下有期徒刑，得併科一百萬元以下罰金：
11一、冒用政府機關或公務員名義犯之。
12二、三人以上共同犯之。
13三、以廣播電視、電子通訊、網際網路或其他媒體等傳播工具，
14對公眾散布而犯之。
15前項之未遂犯罰之。
商標法第97條
16
17明知他人所為之前二條商品而販賣，或意圖販賣而持有、陳列、
18輸出或輸入者，處一年以下有期徒刑、拘役或科或併科新臺幣五
19萬元以下罰金；透過電子媒體或網路方式為之者，亦同。
5